臺灣宜蘭地方法院民事判決　　　　　　　 96年度訴字第222號
原　　　告　青松綠化工程股份有限公司
法定代理人　乙○○
被　　　告　行政院國軍退除役官兵輔導委員會榮民森林保育事
　　　　　　業管理處
法定代理人　甲○○
訴訟代理人　李蒼棟律師
上列當事人間請求給付工程款事件，本院於96年10月9日言詞辯
論終結，判決如下：
    主  文
被告應給付原告新台幣佰零壹萬柒仟伍佰零肆元，及自民國九
十六年八月十五日起至清償日止，按週年利率百分之五計算之利
息。
訴訟費用新台幣萬零捌佰玖拾捌元由被告負擔。
本判決於原告以新台幣壹佰萬元為被告供擔保後，得假執行。
    事  實  及  理  由
一、原告起訴以：訴外人小馬景觀工程有限公司（下稱小馬公司
    ）前向被告承攬中山高速公路汐止五股段高架拓寬景觀新植
    第32、33、34標定植、養護工程，因高工局展延工程，致小
    馬公司受有損害。經向被告查證結果，小馬公司得向被告請
    求之損害債權（下稱系爭債權），尚有新台幣（下同）3,01
    7,504元。而小馬公司已於民國89年7月20日將系爭債權讓與
    另名訴外人九翁企業股份有限公司（下稱九翁公司），並由
    九翁公司於89年9月1日將上情通知被告。嗣九翁公司又將系
    爭債權讓與原告。惟原告向被告請求給付系爭債權之款項時
    ，被告俱以系爭債權轉讓複雜，須法院查明判決始能給付為
    由，未為清償。爰以系爭債權受讓人之地位，訴請被告如數
    給付。爰為訴之聲明：除供擔保金額外，如主文所示。
二、被告答辯以：對原告主張訴外人小馬公司對於被告有前開數
    額之系爭債權乙節不爭執，亦確實曾由訴外人九翁公司通知
    系爭債權已轉讓予該公司。然原告前向被告請求清償系爭債
    權時，並未提出足夠之債權讓與證明文件，被告始未為給付
    。如原告得以提出確實之債權讓與證明，被告願為清償。爰
    為答辯聲明：請求駁回原告之訴及假執行之聲請。
三、本件兩造對於訴外人小馬公司對被告有系爭債權，嗣系爭債
    權轉讓予另名訴外人九翁公司等事實，俱無爭執，則本件之
    爭點，胥在原告是否確已自九翁公司受讓系爭債權。查原告
    於起訴時，已附具小馬公司與九翁公司於89年 7月20日簽立
    之債權讓與同意書，及九翁公司89年9月1日（八九）九字第
    090136號致被告之債權讓與通知函，於訴訟進行程序中復提
    出九翁公司與原告於92年 1月11日簽訂之債權讓與契約書為
    證。被告對上開文書之真正均無爭執，自應認原告之主張為
    真實。
四、按債權人得將債權讓與於第三人，民法第294條第1項定有明
    文。又同法第297條第1項規定，債權之讓與，非經讓與人或
    受讓人通知債務人，對於債務人不生效力。本件系爭債權由
    原債權人小馬公司讓與九翁公司後，已由九翁公司通知被告
    ，而九翁公司將系爭債權復讓與原告後，原告亦已向被告請
    求，足認被告已然知悉系爭債權復經讓與原告之事實。則原
    告本於系爭債權受讓人之地位，請求被告清償系爭債權，即
    有理由。從而原告起訴請求被告如數給付，及自起訴狀繕本
    送達被告之翌日即96年 8月15日起至清償日止，按法定利率
    即週年利率5%計算之遲延利息，即有理由，應予准許。又原
    告陳明願供擔保，聲請為假執行之宣告，經核於法亦無不合
    ，爰並酌定相當金額准許之。
五、結論：原告之訴為有理由，依民事訴訟法第78條、第 390條
    第2項判決如主文。
中　　華　　民　　國　　96　　年　　10　　月　　19　　日
                  臺灣宜蘭地方法院民事庭
                      法　官　張軒豪
正本與原本無異。
如不服本判決應於判決送達後20日內提出上訴狀（須附繕本）。
中　　華　　民　　國　　96　　年　　10　　月　　19　　日
                      書記官　詹玉惠
